【裁判字號】    93,訴,421
【裁判日期】    950113
【裁判案由】    偽造文書等
【裁判全文】
臺灣新竹地方法院刑事判決               93年度訴字第421號
公  訴  人  臺灣新竹地方法院檢察署檢察官
被      告  乙○○
選任辯護人  林建鼎律師
上列被告因偽造文書等案件，檢察官提起公訴（九十二年度偵字
第三三七三號）後，聲請改依協商程序而為判決，本院判決如下
：
    主  文
乙○○連續行使偽造私文書，足以生損害於公眾及他人，處有期
徒刑壹年，緩刑伍年。偽造之如附表所示之署押，均沒收。
    事實及理由
一、犯罪事實：
（一）乙○○與甲○○原係朋友關係，民國八十九年間，乙○○
      利用甲○○移民澳洲，佯稱幫忙處理電話停用之機會取得
      甲○○之國民身分證影本，其後因乙○○經濟狀況不佳，
      明知持信用卡至特約商店簽帳消費，係由發卡銀行先行墊
      付消費款項，再由信用卡所有人依約清償，竟意圖為自己
      不法之所有，並基於行使偽造私文書及詐欺取財之概括犯
      意，未得甲○○之同意或授權，自九十年一月三十一日起
      迄同年七月二十日止，擅自以甲○○之名義，填寫英商渣
      打銀行股份有限公司（下稱渣打銀行）、安信信用卡股份
      有限公司（原為華信安泰信用卡股份有限公司，下稱安信
      公司）、中國信託商業銀行股份有限公司（下稱中國信託
      ）、誠泰商業銀行股份有限公司（下稱誠泰銀行）與友邦
      國際信用卡股份有限公司（下稱友邦公司）之信用卡申請
      書，並於上開申請書正卡申請人親筆簽名欄內分別偽簽「
      Ｃａｔｈｙ  ＦＡＮ」、「Ｃａｔｈｙ」、「Ｃａｔｈｙ
      范」或「甲○○」之署押各一枚，據以向上開各發卡公司
      申請信用卡五張，並於收受發卡公司寄交信用卡後，分別
      在上開五張信用卡背面，偽簽「Ｃａｔｈｙ范」之署押各
      一枚，並自九十年七月九日起至九十一年十月三十一日止
      ，持其中安信公司及中國信託核發之信用卡至如附表一所
      示之商店刷卡購物，各消費如附表一所示之金額，並冒充
      甲○○之身分，連續於信用卡簽帳單上之顧客簽名欄內偽
      簽甲○○之英文姓名「Ｃａｔｈｙ范」之署押（每次簽帳
      均含客戶存根聯及商店存根聯上由客戶存根聯複寫部分之
      署押各一枚），以表示持卡人甲○○確認交易標的及金額
      ，及向發卡銀行簽帳消費之意，並作為特約商店經由信用
      卡聯合處理中心向發卡銀行請款之用，而連續偽造信用卡
      之簽帳單，並將偽造完成之簽帳單中之商店存根聯交予特
      約商店人員而行使之，致使渣打銀行、安信公司、中國信
      託、誠泰銀行及友邦公司承辦人員陷於錯誤因認其為真正
      持卡人而准其消費，安信公司及中國信託並因此代為墊付
      如附表一所示消費之款項予各特約商店，因而獲取財物，
      足生損害於甲○○、信用卡特約商店、渣打銀行、安信公
      司、中國信託、誠泰銀行及友邦公司。
（二）乙○○復承上述基於意圖為自己不法之利益，並基於行使
      偽造私文書之概括犯意及使公務員登載不實之犯意，於九
      十年一月二日持「甲○○」國民身分證影本，向新竹市政
      府登記為獨資商號勻勻商行之負責人，並據以申請營利事
      業登記證，乙○○復持上開營利事業登記證，於九十年七
      月四日，向誠泰銀行新竹分行申請開立活期存款帳號00
      0000000000號，復於同日以勻勻商行所有車牌
      號碼三Ｈ─二六九五號自用小客車為擔保，向誠泰銀行借
      款新台幣（下同）四十一萬元，足生損害於甲○○、誠泰
      銀行。
（三）乙○○復承上述之基於意圖為自己不法之利益，並基於行
      使偽造私文書之犯意，於九十年二月二十二日持「甲○○
      」國民身分證影本，冒名申請「遠傳電信股份有限公司」
      （下稱遠傳電信）0000000000號行動電話門號
      使用，並在行動電話服務申請書上，偽簽「甲○○」之名
      字及填寫「甲○○」之年籍住址資料，致遠傳電信陷於錯
      誤，遂同意其申請並給予該門號之通話服務；乙○○隨即
      於九十年二月二十二日起至九十一年七月一日止，連續撥
      打上開門號，取得價值六千二百三十二元免費通話服務之
      不法利益，足生損害於甲○○與「遠傳電信」。
      嗣於九十一年四月間，因乙○○未付款項，經遠傳電訊通
      知甲○○，始悉上情。
二、證據：
（一）被告乙○○於本院準備程序訊問時之自白。
（二）渣打銀行信用卡申請書、安信公司信用卡申請書、中國信
      託信用卡申請書、誠泰銀行信用卡徵信審核表及信用卡申
      請書各一件。
（三）信用卡簽帳單貢五紙、新安產物保險股份有限公司信用卡
      傳真繳費申請書一紙。
（四）新竹市政府營利事業登記證、誠泰銀行存摺存款業務往來
      約定書及借款契約書各一份。
（五）遠傳電信催繳通知書一紙。
三、本件經檢察官與被告、辯護人於審判外達成協商之合意且被
    告已認罪，其合意內容為：被告願受科刑範圍為有期徒刑一
    年，緩刑五年之宣告。經查，上開協商合意並無刑事訴訟法
    第四百五十五條之四第一項所列情形之一，檢察官聲請改依
    協商程序而為判決，本院爰不經言詞辯論，於協商合意範圍
    內為協商判決，合予敘明。
四、應適用之法條：刑事訴訟法第四百五十五條之四第二項、第
    四百五十五條之八，刑法第五十六條、第五十五條、第二百
    十六條、第二百十條、第二百十四條、第三百三十九條第一
    項、第二百十九條、第七十四條第一款。
五、附記事項：被告願於九十五年一月十日前捐款十萬元予新竹
    市觀護志工協進會（業於九十五年一月九日捐畢，有郵政跨
    行匯款申請書一件在卷足參）。
六、本判決除有刑事訴訟法第四百五十五條之四第一項第一款、
    第二款、第四款、第六款、第七款所定情形之一，或違反同
    條第二項規定者外，檢察官與被告均不得上訴。
七、如有前項得上訴之情形，得自收受判決送達之日起十日內，
    向本院提出上訴書狀，上訴於第二審法院。
中    華    民    國    95    年    1     月    13    日
                  刑事第六庭    法  官  魏瑞紅
以上正本證明與原本無異。
中    華    民    國    95    年    1     月    13    日
                                書記官  吳月華
附表：
一、被告乙○○於渣打銀行、安信公司、中國信託、誠泰銀行友
    邦公司之信用卡申請書上偽造之「Ｃａｔｈｙ  ＦＡＮ」、
    「Ｃａｔｈｙ」、「Ｃａｔｈｙ范」、「甲○○」之署押共
    五枚。
二、附表一所示之偽造簽帳單上偽造之「Ｃａｔｈｙ范」署押共
    二十枚（含複寫部分十枚）。
三、誠泰銀行借款契約書上偽造之「甲○○」署押七枚。
四、遠傳電信行動電話服務申請書上偽造之「甲○○」署押一枚
    。
附錄論罪科刑之法條：
中華民國刑法第210條
(偽造變造私文書罪)
偽造、變造私文書，足以生損害於公眾或他人者，處 5 年以下有
期徒刑。
中華民國刑法第214條
(使公務員登載不實罪)
明知為不實之事項，而使公務員登載於職務上所掌之公文書，足
以生損害於公眾或他人者，處3年以下有期徒刑、拘役或500 元
以下罰金。
中華民國刑法第216條
(行使偽造變造或登載不實之文書罪)
行使第 210 條至第 215 條之文書者，依偽造、變造文書或登載
不實事項或使登載不實事項之規定處斷。
中華民國刑法第339條
(普通詐欺罪)
意圖為自己或第三人不法之所有，以詐術使人將本人或第三人之
物交付者，處5年以下有期徒刑、拘役或科或併科1千元以下罰金
。
以前項方法得財產上不法之利益或使第三人得之者，亦同。
前二項之未遂犯罰之。


司法院資訊處製作；財團法人民間司法改革基金會備份。
